

MEHDI CESA DÉVELOPPEUR WEB

HARD SKILLS

- HTML/CSS
- Javascript
- Socket.io
- Prisma
- TailwindCss

- WordPress
- ReactJs
- NextJs
- PHP/SQL
- NodeJs

SOFT SKILLS

- Agile/Scrum
- Challenger
- Autonomie
- Esprit critique
- Rigoureux
- Communication

LIENS

• twitter: @itsJSTKiss

Github : @jstkiss

• Linkedin: @Mehdi-cesa

CENTRE D'INTÉRÊTS

- Crypto / Bourse
- Jeux vidéo
- Sports Extrême / Formule 1
- Astronomie

INFORMATIONS

- 06 58 49 53 90
- ✓ Mehdi,cesa@outlook.fr
- Meaux, 77100
- **Avril** 1999
- Permis B

Développeur web junior, passionné autodidacte et créatif, Je suis conscient que mon parcours ne comporte pas encore d'expérience professionnelle. Cependant je suis convaincu que mes compétences acquise durant ma formation ainsi que sur mes projets personnels et mes expériences sur les réseaux sociaux démontreront mes capacités à relever les défis qui se présenteront à moi J'aime les challenges et le dépassement de soi et je suis prêt à déménager s'il le faut.

PROJET EN COURS

Portfolio

Pour en savoir plus sur moi

https://portfolio-cesa.netlify.app/

FORMATIONS

Développeur web (2022 - 2023)

Access Code School, Meaux

- Intégration d'une maquette + landing page
- Création d'un portfolio
- Création d'une agence web
- · Création d'un site bancaire
- Création d'une boutique
- Création d'un blog

BAC Systèmes numériques (2019 - 2020)

CFA UTEC, Emerainville

- Télécommunications et réseaux
- Electronique industriel et embarqué

EXPÉRIENCES

Auto entrepreneur (2018 - 2023)

Meaux

- Créateur de contenus (Twitch, Youtube)
- Joueur professionnel Rocket League
- Ambassadeur pour Monaco Esport

Stage développeur (2022 - 2023)

Théâtre Luxembourg Meaux

 Mise en production et en ligne du nouveau site du théâtre